臺灣苗栗地方法院民事裁定　　　　　　　 100年度聲字第62號
聲　請　人　鄭鴻滄
　　　　　　鄭鴻忠
相　對　人　陳建村
上列當事人間聲請停止執行事件，本院裁定如下：
      主    文
聲請人鄭鴻滄供擔保新臺幣壹佰萬元後，本院九十九年度司執字
第四○八四號執行事件關於聲請人鄭鴻滄持有永泰國際實業股份
有限公司伍萬股股份部分之強制執行程序，於相對人對聲請人鄭
鴻滄之本票債權新臺幣伍佰萬元，及自民國九十九年一月一日起
至清償日止按年息百分之六計算之利息部分，於本院一００年度
重訴字第五六號債務人異議之訴事件終結（判決確定或撤回）前
應暫予停止。
聲請人鄭鴻忠供擔保新臺幣陸拾捌萬元後，本院九十九年度司執
字第四○八四號執行事件關於聲請人鄭鴻忠持有永泰國際實業股
份有限公司伍萬股股份部分之強制執行程序，於相對人對聲請人
鄭鴻忠之本票債權新臺幣參佰肆拾萬元，及自民國九十九年一月
一日起至清償日止按年息百分之六計算之利息部分，於本院一０
０年度重訴字第五六號債務人異議之訴事件終結（判決確定或撤
回）前應暫予停止。
聲請人其餘聲請駁回。
    理  由
一、按有回復原狀之聲請，或提起再審或異議之訴，或對於和解
    為繼續審判之請求，或提起宣告調解無效之訴、撤銷調解之
    訴，或對於第4 條第1 項第5 款之裁定提起抗告時，法院因
    必要情形或依聲請定相當並確實之擔保，得為停止強制執行
    之裁定，強制執行法第18條第2 項定有明文。復按法院依強
    制執行法第18條第2 項定擔保金額而准許停止強制執行之裁
    定者，該項擔保係備供債權人因停止執行所受損害之賠償，
    其數額應依標的物停止執行後，債權人未能即時受償或利用
    該標的物所受之損害額，或其因另供擔保強制執行所受之損
    害額定之，非以標的物之價值或其債權額為依據（最高法院
    91年度台抗字第429 號裁判要旨參照）。
二、本件聲請意旨略以：相對人前以本院99年度司票字第314 號
    、99年度司票字第315 號本票裁定為執行名義，於本院99年
    度司執字第4084號強制執行事件聲請追加執行。然聲請人對
    上開執行名義，業向本院提起債務人異議之訴，經本院100
    年度重訴字第56號受理在案。若聲請人之財產逕遭拍賣，勢
    難回復原狀，爰依強制執行法第18條第2 項之規定，聲請裁
    定停止執行等語。
三、經查，聲請人主張相對人前持本院99年度司票字第314 號、
    99年度司票字第315 號本票裁定為執行名義，於本院99年度
    司執字第4084號強制執行事件聲請追加執行，經本院以99年
    度司執字第4084號執行事件受理在案，聲請人後以其已向本
    院提起債務人異議之訴為由，聲請裁定停止上開強制執行程
    序等情，業據提出民事起訴狀在卷可憑，並經本院核閱99年
    度司執字第4084號執行卷、100 年度重訴字第56號卷屬實。
    本院審酌上開本票裁定分別准許相對人於新臺幣（下同）50
    0 萬元，及自民國99年1 月1 日起至清償日止，按年息6 ％
    計算之利息之範圍內對聲請人鄭鴻滄為強制執行（即本院99
    年度司票字第314 號本票裁定）；於340 萬元，及自99年1
    月1 日起至清償日止，按年息6 ％計算之利息之範圍內對聲
    請人鄭鴻忠為強制執行（即本院99年度司票字第315 號本票
    裁定）。惟本院99年度司執字第4084號除相對人外，尚有其
    他債權人葉明珠聲請強制執行部分（即本院99年度司執字第
    15354 號本票裁定）併入執行，且相對人尚有持上開2 裁定
    以外之執行名義聲請執行，聲請人僅就上開2 本票裁定之執
    行名義提起債務人異議之訴，請求就該2 本票裁定為執行名
    義部分之強制執行程序撤銷，自無從據此聲請停止其餘債權
    之執行程序。揆諸首開規定，聲請人於上開債務人異議之訴
    終結（判決確定或撤回）前，聲請對本院99年度司執字第
    4084 號 執行事件，關於相對人對聲請人鄭鴻滄於500 萬元
    ，及自99年1 月1 日起至清償日止，按年息6 ％計算之利息
    之範圍內：對聲請人鄭鴻忠於340 萬元，及自99年1 月1 日
    起至清償日止，按年息6 ％計算之利息之範圍內停止強制執
    行，應屬有據，逾此部分之請求則無理由，應予駁回。
四、本院審酌上開異議之訴審理所需期間，及相對人因停止執行
    未能即時受償之損害，認聲請人鄭鴻滄部分（即本院99年度
    司票字第314 號本票裁定）以100 萬元之擔保金為適宜；聲
    請人鄭鴻忠部分（即本院99年度司票字第315 號本票裁定）
    以68萬元之擔保金為適宜。
五、依強制執行法第18條第2項，裁定如主文。
中    華    民    國   100    年    9     月    5     日
                  民事庭法  官  吳國聖
以上正本係照原本作成
如不服本裁定應於送達後10日內向本院提出抗告狀，並繳納抗告
費新臺幣1,000元。
                        書記官  楊思賢
中    華    民    國   100    年    9     月    5     日